【裁判字號】    98,上易,714
【裁判日期】    980929
【裁判案由】    傷害等
【裁判全文】
臺灣高等法院高雄分院刑事判決         98年度上易字第714號
上  訴  人
即  被  告  乙○○
上列上訴人因傷害等案件，不服臺灣高雄地方法院98年度易字第
618號中華民國98年7月31日第一審判決（起訴案號：臺灣高雄地
方法院檢察署97年度偵字第21158 號），提起上訴，本院判決如
下：
     主  文
上訴駁回。
     理  由
一、按不服地方法院之第一審判決而上訴者，應向管轄第二審之
    高等法院為之。上訴書狀應敘述具體理由。上訴書狀未敘述
    上訴理由者，應於上訴期間屆滿後20日內補提理由書於原審
    法院，逾期未補提者，原審法院應定期間先命補正。第二審
    法院認為上訴書狀未敘述理由或上訴有第362 條前段之情形
    者，應以判決駁回之。但其情形可以補正而未經原審法院命
    其補正者，審判長應定期間先命補正。刑事訴訟法第361 條
    、第367 條，分別定有明文。所謂不服第一審判決之具體理
    由，必係依據卷內既有訴訟資料或提出新事證，指摘或表明
    第一審判決有何採證認事、用法或量刑等足以影響判決本旨
    之不當或違法，而構成應予撤銷之具體事由，始克當之（例
    如：依憑證據法則具體指出所採證據何以不具證據能力，或
    依憑卷證資料，明確指出所為證據證明力之判斷如何違背經
    驗、論理法則）；倘僅泛言原判決認定事實錯誤、違背法令
    、量刑失之過重或輕縱，而未依上揭意旨指出具體事由，或
    形式上雖已指出具體事由，然該事由縱使屬實，亦不足以認
    為原判決有何不當或違法者（例如：對不具有調查必要性之
    證據，法院未依聲請調查亦未說明理由，或援用證據不當，
    但除去該證據仍應為同一事實之認定），皆難謂係具體理由
    ，俾與第二審上訴制度旨在請求第二審法院撤銷、變更第一
    審不當或違法之判決，以實現個案救濟之立法目的相契合，
    並節制濫行上訴（最高法院97年度臺上字第892 號判決參照
    ）。
二、本件被告上訴理由略以：(一)洪女若當天被打，何以又到被告
    家中拿回衣服及日常用品，直至隔天再行驗傷？(二)洪女因被
    告導致懷孕，於墮胎後挾怨報復，於提出本件告訴後仍與被
    告交往3 個月，此有光碟及洪女委託被告處理私人民事糾紛
    的物品證據可證。被告對於原判決關於傷害罪及強制罪部分
    確屬不服，爰一部提起上訴，請求重新審理云云。惟查：原
    判決以本件上訴人即被告乙○○因與甲○○原係男女朋友，
    雙方因感情生變屢有爭吵，竟基於妨害自由之犯意，於民國
    （下同）97年6 月4 日16時許，得悉甲○○與友人丙○○在
    高雄市○○區○○路上某咖啡廳內用餐，隨即趕到該處，向
    甲○○稱：「若不與我共同離開該餐廳，即要叫人毆打丙○○」等語，致甲○○受其脅迫，僅能順其意駕車搭載乙○○
    一同離去，而使甲○○行無義務之事。嗣甲○○行經上開市
    區○○○路與林森二路路口附近，乙○○即命甲○○將車停
    在路邊停車格談判，並要求甲○○陪同其回家，惟遭甲○○
    拒絕，乙○○另基於傷害犯意，以手拉扯甲○○頭髮，抓其
    手臂，並掐住其脖子，因而致甲○○受有右前臂血腫之傷害
    等情，認被告所犯刑法第304條第1項強制罪、第277條第1項
    傷害罪罪證明確，就被告所犯強制罪部分量處有期徒刑3 月
    ；所犯傷害罪部分量處有期徒刑2 月，並均諭知如易科罰金
    ，以新臺幣1,000元折算1日之標準，已詳敘所憑之證據與認
    定之理由。所為論敘，經核並無違背經驗法則或論理法則，
    量刑亦屬允當。被告雖以上揭情詞置辯，然被害人於遭受傷
    害後，雖可能於當日報警驗傷，惟基於其他原因未於當日前
    往驗傷、報警偵辦亦屬常有之事，非謂受害人須於受傷當日
    即刻前往驗傷、報警始足供為證明之依據。告訴人甲○○雖
    於受傷後之翌日（97年6月5日）始前往鄭乃榮醫院就診、驗
    傷，尚無違常情。又被告於檢察官偵查中所提出之戶政事務
    所規費收據、代收繳款證書等物，均僅能證明本件案發後，
    被告與告訴人甲○○間所發生之事，尚難執為被告未於上開
    時地傷害告訴人之證據甚明。是原審依憑證人甲○○、丙○○於原審審理時之證述暨鄭乃榮醫院之診斷證明書等證據資
    料，認被告上揭強制、傷害犯行之事證明確，而予論處，核
    無違法情事。被告上訴理由所稱各節，純屬自我說詞，亦非
    依據卷內既有訴訟資料或提出新事證表明原審判決有何不當
    或違法之具體事由。是原審判決並無不當或違法，應認被告
    提起上訴未依據卷內證據資料敘述具體理由之違背法律上程
    式。
三、綜上所述，本件被告之上訴理由仍執陳詞，不能認係依據卷
    內既有訴訟資料指摘或提出新事證，表明第一審判決有何採
    證認事、用法或量刑等足以影響判決本旨之不當或違法，而
    構成應予撤銷之具體事由，自非屬得上訴第二審之具體理由
    。依首揭說明，本件上訴人之上訴顯不合法律上程式，應予
    駁回，爰不經言詞辯論判決如主文所示。
四、被告就其所犯恐嚇危害安全罪二罪未聲明上訴，原判決關於
    此部分業經確定，爰不予論列，附此敘明。
據上論斷，應依刑事訴訟法第367 條前段、第372 條，判決如主
文。
中    華    民    國    98    年    9     月    29    日
                  刑事第四庭    審判長法  官  蕭權閔
                                      法  官  李嘉興
                                      法  官  林水城
以上正本證明與原本無異。
不得上訴。
中    華    民    國    98    年    9     月    29    日
                                      書記官  林佳蓉


司法院資訊處製作；財團法人民間司法改革基金會備份。
